【裁判字號】    98,上訴,3310
【裁判日期】    981007
【裁判案由】    偽造文書等
【裁判全文】
臺灣高等法院刑事判決                98年度上訴字第3310號
上  訴  人  臺灣板橋地方法院檢察署檢察官
上  訴  人
即  被  告  子○○
                    （現於臺灣宜蘭監獄執行中）
上列上訴人因被告偽造文書等案件，不服台灣板橋地方法院98年
度訴字第1919號，中華民國98年6 月30日第一審判決（起訴案號
：臺灣板橋地方法院檢察署98年度偵字第7012號、第10697 號、
第11603號），提起上訴，本院判決如下：
    主  文
上訴駁回。
    事  實
一、子○○前於民國（下同）(1)90年間因偽造文書、贓物案件，
    經臺灣臺北地方法院以90年度簡字第731號判處有期徒刑5月
    、3月，應執行有期徒刑6月確定；(2)又於90年間因施用毒品
    、偽造文書案件，經本院以91年度上訴字第3739號判處有期
    徒刑7月、3年6月，應執行有期徒刑3年10月，經上訴最高法
    院以92年度台上字第3893號判決駁回上訴確定；上開二案接
    續執行，嗣於95年6 月14日因縮短刑期假釋出監，所餘刑期
    並付保護管束，俟因再犯下述案件，而經撤銷假釋，殘餘刑
    期有期徒刑3月又8日；(3)再於95年間因竊盜案件，經臺灣臺
    北地方法院以95年度易字第2531號判處有期徒刑4 月，經上
    訴本院以96年度上易字第131號判決駁回上訴確定；(4)又於9
    5 年間因竊盜案件，經臺灣臺北地方法院以96年度簡字第31
    號判處拘役50日確定；(5)再上開(2)案之施用毒品罪、(3)、(4)
    案之罪均經本院以96年度聲減字第2423號裁定各減其刑期二
    分之一，並另就(2)案中施用毒品罪與不得減刑之罪，合併定
    應執行有期徒刑3年6月又15日；(6)復於96年間因施用毒品案
    件，經臺灣臺北地方法院以96年度易字第1773號判處有期徒
    刑8月，減為有期徒刑4月確定，復與上開(3)案所減得之刑，
    由臺灣臺北地方法院以97年度聲字第531 號裁定定應執行有
    期徒刑5 月確定；(7)再於96年間因竊盜案件，臺灣板橋地方
    法院以96年度簡字第6190號判處拘役40日，減為拘役20日確
    定，並與上開各案所處有期徒刑及殘刑等接續執行，嗣於97
    年3月23日縮刑期滿執行完畢。
二、詎子○○仍不知悔改，與真實姓名年籍均不詳綽號「阿弟仔
    」、「小胖」等成年男子，各基於偽造公印文、行使偽造國
    民身分證、行使偽造特種文書、行使偽造私文書等犯意聯絡
    ，先由子○○提供其自身之照片、照片光碟，交由「阿弟仔
    」、「小胖」偽造貼有子○○照片之甲○○、壬○○、辛○○、癸○○、戊○○及庚○○等人國民身分證及全民健康保
    險卡（下稱健保卡），並同時在上開偽造之國民身分證蓋用
    內政部公印文，上開偽造完成之國民身分證與由「阿弟仔」
    或「小胖」委託不知情之刻印業者偽刻「甲○○」、「壬○○」、「辛○○」、「癸○○」之印章各1 枚，一併交予子
    ○○，子○○於取得上開證件及印章等物後，各於如附表一
    所示之時間分別前往聯邦商業銀行汐止分行、臺灣中小企業
    銀行汐止、蘆洲、士林分行、大眾商業銀行大同分行或遠傳
    電信、亞太電信、威寶電信、中華電信、臺灣大哥大等電信
    公司之營業處、特約服務中心、震旦電信臺北延平店及仲泰
    通訊有限公司，各以上開「甲○○」、「壬○○」、「辛○○」、「癸○○」、「戊○○」及「庚○○」之名義，開設
    銀行帳戶或行動電話門號提供予綽號「阿弟仔」、「小胖」
    所屬之詐騙集團使用，並約定子○○可獲得提供每個銀行帳
    戶新臺幣（下同）2,000 元及每3 個行動電話門號1,000 元
    之代價，而分別開立如附表所示之銀行帳戶及申辦行動電話
    門號之行為（被冒用人名義、時間、地點及犯罪手法各詳如
    附表一所示），並致生損害於甲○○、壬○○、辛○○、癸○○、戊○○及各受理開戶之銀行、辦理行動電話之特約服
    務中心、通訊行、電信公司對於帳戶、客戶等資料管理之正
    確性。
三、子○○再與綽號「阿弟仔」、「小胖」之成年男子所屬之詐
    騙集團，基於意圖自己不法之所有，本於詐欺之犯意聯絡，
    子○○於98年2 月13日完成開立如附表一編號3 (4)所示之大
    眾商業銀行大同分行之帳戶後，旋將該帳戶提供予「阿弟仔
    」及「小胖」所屬之詐騙集團，嗣該詐騙集團於取得上開帳
    戶後，於98年3 月3 日撥打電話予丙○，並自稱為臺北縣新
    莊分局林警員，對丙○佯稱：因丙○之郵局帳戶經詐騙集團
    利用為洗錢帳戶，須依指示操作將該郵局帳戶金額提領並轉
    匯入其所指定之帳戶內等語，致丙○誤信為真而陷於錯誤，
    遂將其郵局內存款14萬元提領出後，至第一商業銀行八德分
    行將上開現金存入詐騙集團所指定之如附表一編號3 (4)所示
    遭冒名之「辛○○」之帳戶內，嗣因丙○發覺有異報警處理
    。
四、子○○明知真實姓名年籍不詳綽號「三百」之成年男子所交
    付如附表二所示之國民身分證、健保卡，均係屬來路不明之
    贓物（其等物品經竊取之時間、地點及所有人即被害人分別
    詳如附表所示），竟基於收受贓物之故意，於98年2 月26日
    ，在臺北市○○街與漢口街某超商處收受之。
五、嗣分別於97年11月5 日11時40分許，因子○○前往臺灣中小
    企業銀行汐止分行辦理存款業務時，為行員白堉明發覺有異
    ，經報警處理而當場查獲，扣得如附表四編號1、2、5(1)、6
    、7、8(1)所示之物，並查悉附表一編號1、2所示之犯行；98
    年2 月27日11時40分許，在臺北縣蘆洲市○○路78號前為警
    查獲，並扣得如附表二所示之物品（均經發還與被害人），
    並循線查悉附表一編號3至6、附表二所示之犯行。
六、案經辛○○、癸○○、戊○○、庚○○、己○○、乙○○訴
    由臺北縣政府警察局蘆洲分局、臺北市政府警察局大同分局
    報告及臺北縣政府警察局汐止分局報告臺灣士林地方法院檢
    察署呈請臺灣高等法院檢察署核轉臺灣板橋地方法院檢察署
    檢察官偵查起訴。
    理  由
壹、程序部分：
    本件認定事實所引用之卷證資料（包含文書證據、物證等證
    據），並無證據證明係公務員違背法定程序所取得，且被告
    子○○對本案引用之供述證據資料之證據能力，已表示不爭
    執，被告於審判程序中復未於言詞辯論終結前表示異議，且
    卷內之文書證據及物證等，亦無顯有不可信之情況與不得作
    為證據之情形，則依刑事訴訟法第159條之5之規定，本件認
    定事實所引用之所有文書證據、物證等證據，均有證據能力
    。
貳、實體部分：
一、上揭事實，業據上訴人即被告子○○於原審審理時均坦承不
    諱，核與被害人庚○○、己○○、乙○○、丙○於警詢之指
    述；辛○○、癸○○、戊○○於警詢及偵查中之證述；甲○○、壬○○於偵查中之證述相符（見偵字第7012號卷第27至
    30頁、33至45頁、138頁、偵字第10697號卷第3至6頁、偵字
    第14844 號卷第103至104頁、188至189頁），復有臺北縣政
    府警察局汐止分局扣押物品目錄表、聯邦商業銀行汐止分行
    98年3月13日（98）聯汐止字第0034號函附帳號00000000000
    0 號帳戶開戶申請書、客戶基本資料暨存款印鑑卡（戶名：
    甲○○）、申請開戶證件影本（身分證、健保卡）、臺灣中
    小企業銀行汐止分行98年3 月19日98汐字第000058號函附帳
    號00000000000 號帳戶基本資料暨存款印鑑卡（戶名：甲○○）、影像檔及交易明細表、申請開戶證件影本（身分證、
    健保卡）、臺灣中小企業銀行蘆洲分行98年4月2日98蘆洲字
    第1549890082 號函附帳號00000000000號帳戶基本資料暨存
    款印鑑卡（戶名：壬○○）、客戶基本資料查詢、影像檔、
    申請開戶證件影本（身分證、健保卡）（均見偵字14844 號
    卷第19至20頁、115至118頁、120至127頁、177至184頁）；
    臺北縣政府警察局蘆洲分局扣押物品目錄表、臺北縣政府警
    察局蘆洲分局贓物認領保管單、代保管條、臺灣中小企業銀
    行士林分行98年5月4日98士林字第0239800037號函附帳號00
    000000000 號帳戶基本資料查詢（戶名：辛○○）、申請開
    戶證件影本（身分證、健保卡）、影像檔、存款往來申請書
    暨約定書、大眾商業銀行大同分行98年4月1日98大同發字第
    015號函附帳號00000000000號開戶申請書暨存款印鑑卡、確
    認書（戶名：辛○○）、申請開戶證件影本（身分證、健保
    卡）、影像檔及交易明細表、聯邦商業銀行蘆洲分行帳號00
    0000000000帳戶開戶申請書、綜合存款印鑑卡（戶名：癸○○）、遠傳電信公司士林中正門市行動電話門號0000000000
    號易付卡客戶資料卡、震旦電信臺北延平店威寶電信公司行
    動電話門號0000000000、0000000000號服務申請書、震旦電
    信臺北延平店亞太電信公司行動電話門號0000000000、0000
    000000號服務申請書、遠傳電信公司蘆洲光華特約服務中心
    行動電話門號0000000000號易付卡客戶資料卡、臺灣大哥大
    蘆洲中山特約服務中心行動電話門號0000000000、00000000
    00號預付卡申請書、行動通信網路業務服務申請書、亞太電
    信公司蘆洲光華加盟服務中心（仲泰通訊有限公司）行動電
    話門號0000000000、0000000000號服務申請書、中華電信臺
    北西區營運處行動電話門號0000000000、0000000000、0000
    000000、0000000000號行動電話業務（租用）申請書、如意
    卡業務申請書、臺灣大哥大板橋篤行特約服務中心行動電話
    門號0000000000號行動通信網路業務服務申請書、中華電信
    板和營運處行動電話門號0000000000、0000000000、000000
    0000號行動電話業務申請書、行動電話業務服務契約、行動
    電話業務（租用／異動）申請書、行動通信業務服務契約書
    、臺灣大哥大板橋文化特約服務中心行動電話門號00000000
    00、0000000000號預付卡申請書（均見偵字7012號卷第47頁
    、59至64頁、111至115頁、155至157頁、192至199 頁、217
    至219頁、226至231 頁）；丙○之郵局存摺交易紀錄、匯款
    單、桃園縣政府警察局八德分局四維派出所詐騙帳戶通報警
    示表（均見偵字10697 號卷第47頁、56頁、57頁）等資料影
    本各1 份在卷足佐，堪認被告子○○之自白與事實相符，是
    本件事證明確，被告上開犯行均堪以認定。
二、被告嗣後雖另辯以：98年3月3日丙○受詐欺乙節，當時伊已
    入監，伊未為該件犯行云云，然被告雖於98年2 月27日為警
    查獲，復於翌日入臺北看守所，於同年6 月22日始因送監執
    行出所，此有本院被告前案紀錄表在卷可稽，惟依被告所陳
    伊與「阿弟仔」聊天，隱約有聽見他說帳戶是要作洗錢之用
    等情（見偵字第10697 號卷第10頁），顯見被告就其冒名申
    請之銀行帳戶，係「阿弟仔」、「小胖」所屬之詐騙集團用
    於詐騙洗錢之用，自應知之甚詳，而被告卻一再冒用他人名
    義申辦銀行帳戶、行動電話供渠等使用，迄至為警查獲前一
    日仍為附表一編號6 之犯行，堪認被告與前開詐騙集團成員
    間確有詐欺之犯意聯絡無訛，而被告雖於98年2 月27日為警
    查獲，惟仍無礙被告前已與「阿弟仔」、「小胖」所屬之詐
    騙集團成員，意欲使用該帳戶供作詐騙洗錢使用之犯意聯絡
    ，且「阿弟仔」、「小胖」等人未必知悉被告已遭警查獲，
    渠等仍續行該詐騙犯行，而於數日後為附表一編號3 (5)所示
    之詐欺犯行，被告自難解免其共同詐欺之罪責，是被告前開
    辯詞，自難執為有利被告之認定至明。
三、按國民身分證及全民健康保險卡係由主管機關核發作為本國
    人士身分之證明及使用醫療制度之用，屬於品行能力相類之
    證書，均係刑法第212 條之特種文書。惟戶籍法第75條業於
    97年5月28日修正公布，並自同年5月30日生效施行，該條第
    1 項規定「意圖供冒用身分使用，而偽造、變造國民身分證
    ，足以生損害於公眾或他人者，處5 年以下有期徒刑、拘役
    或科或併科新臺幣50萬元以下罰金」，此條規定係針對國民
    身分證之偽造、變造犯行予以明文規定，相較於刑法第 212
    條係針對所有一般特種文書之偽造、變造犯行為之處罰規定
    ，戶籍法之規定應屬於特別規定，依特別法優於普通法之原
    則，應優先適用戶籍法之規定。又被告偽造國民身分證同時
    偽造「內政部印」，按刑法第218條第1項所稱之公印，係指
    由政府依印信條例第6 條相關規定製發之印信，用以表示公
    署或公務員之資格，即俗稱之大印及小官章而言，如不足以
    表示公署或公務員之資格者，即非公印。本件偽造國民身分
    證上之「內政部印」，為表示內政部公署之公印文，自應成
    立刑法第218條第1項之偽造公印文罪，然刑法第218條第1項
    之偽造公印文罪，並未修正，且與戶籍法第75條第1 項之構
    成要件不同，自難謂戶籍法第75條第1項係刑法第218 條第1
    項之特別法。是以，偽造國民身分證並有偽造內政部公印於
    其上者，自應分別論以戶籍法第75條第1項及刑法第218條第
    1 項之罪，而偽造、變造國民身分證，並不當然需要偽造國
    民身分證上之公印文，是偽造、變造國民身分證，自不能當
    然包括偽造公印文在內。而偽造公印或公印文，刑法第 218
    條既有獨立處罰規定，且較戶籍法第75條第1 項規定之處罰
    為重，則於偽造國民身分證同時偽造公印或公印文者，即難
    僅論以戶籍法第75條第1項之罪，而置刑法第218條第1 項處
    刑較重之罪於不問（大法官釋字第82號解釋、最高法院97年
    度台上字第5114號判決意旨參照）。從而：
  (一)就事實欄二、三所示之犯行，核被告子○○所為，係犯戶籍
    法第75條第1項、第2項之行使偽造國民身分證罪、刑法第21
    8條第1項之偽造公印文罪、刑法第216條、第212條之行使偽
    造特種文書罪（行使偽造健保卡部分）、刑法第216 條、第
    210 條之行使偽造私文書罪（行使銀行開戶申請書、印鑑卡
    及行動電話申請書上偽造之署押、印章及印文部分）、刑法
    第339條第1項之詐欺取財罪（詐騙丙○部分）。又其偽造「
    甲○○」、「壬○○」、「辛○○」及「癸○○」之印章、
    印文及署押之行為，皆屬偽造私文書之階段行為，而偽造國
    民身分證、特種文書及偽造私文書之後，復持以行使，則偽
    造之低度行為應為行使之高度行為所吸收，均不另論罪。
  (二)又被告與綽號「阿弟仔」或「小胖」之成年男子，利用不知
    情之刻印業者，偽造「甲○○」、「壬○○」、「辛○○」
    、「癸○○」之印章，以遂行其犯行，為間接正犯。被告與
    綽號「阿弟仔」或「小胖」之成年男子，就上開犯行間，有
    犯意聯絡及行為分擔，均為共同正犯。
  (三)被告偽造國民身分證並同時偽造內政部公印文之部分，應依
    刑法第55條從一重之偽造公印文罪處斷。被告在附表一編號
    3(2) 所示之時間、地點，申辦亞太及威寶電信公司行動電話
    門號，係以一冒名申辦門號之行為，同時侵害被害人辛○○
    、亞太電信震旦臺北延平店、亞太電信及威寶電信公司等法
    益，為同種想像競合犯，應依刑法第55條規定從一重處斷；
    又其各次在相同時間、地點所開立之帳戶或申辦之行動電話
    門號，均係以一個同時交付「偽造之國民身分證」、「偽造
    之特種文書」及「偽造之私文書」以行使之行為，而觸犯行
    使偽造國民身分證、行使偽造特種文書及行使偽造私文書罪
    ，各應依刑法第55條規定，從一重以行使偽造私文書罪處斷
    。
  (四)又被告就如事實欄四所示犯行（即附表二部分），核其所為
    ，係犯刑法第349條第1項之收受贓物罪。被告基於一個收受
    贓物之犯意，同時收受如附表二之數個贓物，乃一行為同時
    觸犯數個收受贓物罪，為同種想像競合犯，應依刑法第55條
    規定，論以一個收受贓物罪。
  (五)再起訴書漏未敘及被告在如事實欄二所示各被害人之偽造國
    民身分證上公印文部分，然各該部分與起訴事實具有想像競
    合之裁判上一罪關係，及公訴人對被告收受贓物之部分，固
    於起訴書漏載起訴法條，惟已於起訴事實欄載明犯罪事實，
    本院自得併予審理。
  (六)復查被告有如事實欄一所載之犯罪科刑及執行紀錄，有臺灣
    高等法院被告前案紀錄表在卷可參，其於受有期徒刑之執行
    完畢後，5 年內故意再犯本件有期徒刑以上之罪，皆為累犯
    ，均應依刑法第47條第1項規定，加重其刑。
  (七)又被告如附表一所示之行使偽造私文書罪（15罪）、詐欺罪
    及附表二所示之收受贓物罪，共17罪，其所犯之行為之時間
    及地點，顯然可分，其犯意各別，行為互殊，應予分論併罰
    。
四、原審以被告犯行事證明確，依戶籍法第75條第2項、第1項，
    刑法第28條、第216條、第210條、第212條、第218條、第33
    9條第1項、第349條第1項、第55條、第47條第1 項之規定，
    審酌被告子○○素行非佳，竟不思正途謀生，而與詐騙集團
    共謀以偽造之身分開立銀行帳戶及申辦行動電話，以作為詐
    騙他人之工具，非但造成檢警偵辦財產犯罪之困難，且對於
    各該遭冒用身分之被害人、通訊行、銀行及電信業者均造成
    非輕之損害，顯然對於社會、金融秩序及公共利益影響甚鉅
    ，兼衡被告智識程度、犯罪手段、目的、參與犯罪之程度及
    犯後所得利益甚微、坦承犯行、態度尚可等一切情狀，分別
    就被告所犯如附表一、二所示之17罪，各量處如附表一、二
    主文欄所示之刑，及定執行刑為有期徒刑2年6月，併審酌其
    年齡、職業、收入、社會地位等節，諭知易科罰金之折算標
    準。又按司法院釋字第662號解釋：「中華民國94年2月2 日
    修正公布之現行刑法第41條第2 項，關於數罪併罰，數宣告
    刑均得易科罰金，而定應執行刑之刑逾6 個月者，排除適用
    同條第1 項得易科罰金之規定部分，與憲法第23條規定有違
    ，並與本院釋字第366 號解釋意旨不符，應自本解釋公布之
    日起失其效力。」故對於數罪併罰，數宣告刑均得易科罰金
    ，而定應執行之刑超過6個月之案件，依司法院釋字第366號
    、662 號解釋意旨，仍得易科罰金。是被告所犯如附表一、
    二所示之各罪宣告刑均得易科罰金，雖經合併定應執行刑超
    過有期徒刑6 月，揆諸上開解釋意旨，就上開各罪所定執行
    刑，諭知易科罰金之折算標準。復就如附表編號三所示各文
    件上偽造之署押及印文，及扣案偽造「甲○○」、「癸○○
    」、未扣案之「壬○○」、「辛○○」之印章各1 枚，不問
    屬於犯人與否，均應刑法第219 條規定，各於被告所犯行使
    偽造私文書罪之主文項下，併予宣告沒收。扣案如附表四編
    號1至7、9 所示之物，及未扣案之「壬○○」、「辛○○」
    、「癸○○」、「戊○○」及「庚○○」之國民身分證、健
    保卡各1 張，均係被告、共犯「阿弟仔」、「小胖」所有，
    且為被告行使偽造私文書所用或預備所用，或所得之物，爰
    各依刑法第38條第1項第2款、第3 款規定併予於被告所犯行
    使偽造私文書罪之主文項下，宣告沒收；再偽造之公印文，
    因其等用以偽造之國民身分證已整張宣告沒收，尚無需再單
    獨就公印文諭知沒收。至被告於97年11月5 日為警所另查扣
    如附表五所示之物，依卷內事證認與本案犯罪無直接關聯性
    ，或未據檢察官於本案起訴而有另案偵查之可能，爰不予宣
    告沒收。經核其認事用法，並無違誤，所處之刑，尚屬允當
    ，應予維持。
五、被告上訴意旨辯稱：伊並未參與附表一編號3(5) 所示詐欺犯
    行云云，為無理由，應予駁回；另檢察官上訴意旨略以被告
    另於97年10月24日冒用被害人甲○○名義，向中華電信股份
    有限公司、台灣大哥大股份有限公司申請0000000000、0000
    000000、0000000000、0000000000號行動電話門號之犯行，
    與原判決認定之犯行係同一行為云云，而被害人甲○○亦陳
    明前開行動電話門號亦有遭人冒名申請之情，並提出中華電
    信公司切結書、台灣大哥大行動通信網路業務服務異動申請
    書及前開信函為據（見偵字第14844 號卷第106至112頁），
    然前開犯行與附表一編號1 所示各次犯行，雖均係被告於97
    年10月24日冒用被害人甲○○之名義而為，惟並無證據證明
    前開犯行係被告基於同一犯意而為或有何事實上一罪之情，
    自難認為起訴效力所及，本院無從併予審究。檢察官上訴意
    旨認前開犯行與業經論罪之犯行係同一行為，應為起訴效力
    所及云云，尚難遽採。檢察官上訴，為無理由，亦應駁回。
六、臺灣士林地方法院檢察署98年度偵字第10428 號移送併辦意
    旨略以：(一)由子○○於98年2 月13日，冒用辛○○名義，向
    台北市○○區○○路601 號之台灣中小企業銀行士林分行申
    請存款開戶（帳號00000000000 帳戶），在開戶申請書上偽
    簽辛○○之署名，開立帳戶。該詐騙集團復以相同之方式，
    撥打行動電話予被害人張碧員，揚稱其證件遭人盜用並申請
    帳戶涉及洗錢，需將錢提出後存入指定帳戶內，詐騙被害人
    張碧員，被害人復於98年3月2日10時0分許，在匯款2萬9,00
    0 元至辛○○遭子○○盜用身分所開立之中小企業銀行士林
    分行00000000000號帳戶內。(二)子○○於98年2月12日，持變
    造游志雄之身分證及健保卡，冒用游志雄之名義，至臺北市
    內湖區○○路○段189巷93弄9號3樓「臺灣大哥大內湖直營店
    」，在行動電話服務申請書上偽簽游志雄之署名，申辦手機
    門號0000000000號、0000000000號，致台灣大哥大公司服務
    中心不知情之服務人員陷於錯誤，而核可開通上開門號，並
    交付上開門號SIM卡各2張，足生損害於游志雄及台灣大哥大
    公司稽核行動電話申請用戶之正確性。前開案件因檢察官均
    認與被告子○○所犯係同一偽造文書、詐欺之行為，具有裁
    判上一罪關係，請求合一審判。惟查：被告雖就前開併辦部
    分之犯罪事實，坦認不諱，然前開犯行之犯罪時間、地點與
    前開論罪科刑部分之犯行，均無時空之緊密關連，已難認定
    係同一行為，且檢察官起訴書既認被告就附表一編號3(4) 之
    冒名開立大眾銀行帳戶之犯行與附表一編號3(5) 所示詐欺被
    害人丙○之犯行間，暨就附表一各編號所示冒用甲○○等被
    害人名義開立銀行帳戶、申辦行動電話之各次犯行間，均係
    基於各別犯意而為，復於併辦意旨再認被告相似之前開犯行
    ，或冒用另名被害人游志雄名義申辦行動電話，與本案被告
    其他犯行係同一偽造文書、詐欺行為，而有裁判上一罪之關
    係，已難遽信，況被告就附表一各編號所示犯行，業經原審
    及本院認定係基於各別犯意所為，併辦犯罪事實所指被告所
    涉詐欺被害人張碧員、或冒游志雄名義申辦行動電話部分之
    犯行，又無證據證明有何與前開被告論罪科刑部分，有何裁
    判上或事實上一罪之關係，自難遽認被告前開犯行，已為起
    訴效力所及，而得併予審究。綜上，前開檢察官移送併辦案
    件部分，既難認定與本案有何裁判上一罪之關係，本院均無
    從併予審理，均應退由檢察官另為適法之處理。
據上論斷，應依刑事訴訟法第368條，判決如主文。
本案經檢察官王金聰到庭執行職務。
中    華    民    國    98    年    10    月    7     日
                  刑事第十庭    審判長法  官 楊炳禎
                                      法  官 黃斯偉
                                      法  官 李春地
以上正本證明與原本無異。
偽造文書罪部分如不服本判決，應於收受送達後10日內向本院提
出上訴書狀，其未敘述上訴之理由者並得於提起上訴後10日內向
本院補提理由書（均須按他造當事人之人數附繕本）「切勿逕送
上級法院」。
其餘不得上訴。
                                      書記官 蘇秋
中    華    民    國    98    年    10    月    9     日
附錄本案論罪科刑法條全文：
戶籍法第75條（偽造變造行使國民身份證罪）
意圖供冒用身份使用，而偽造、變造國民身份證，足以生損害於
公眾或他人者，處5 年以下有期徒刑、拘役或科或併科新臺幣50
萬元以下罰金。
行使前項偽造、變造之國民身份證者，亦同。
將國民身份證交付他人，以供冒名使用，或冒用身份而使用他人
交付或遺失之國民身份證，足以生損害於公眾或他人者，處3 年
以下有期徒刑、拘役或科或併科新臺幣30萬元以下罰金。
刑法第210條（偽造變造私文書罪）
偽造、變造私文書，足以生損害於公眾或他人者，處5 年以下有
期徒刑。
刑法第212條（偽造變造特種文書罪）
偽造、變造護照、旅券、免許證、特許證及關於品行、能力服務
或其他相類之證書、介紹書，足以生損害於公眾或他人者，處 1
年以下有期徒刑、拘役或3百元以下罰金。
刑法第216條（行使偽造變造或登載不實之文書罪）
行使第210條至第215條之文書者，依偽造、變造文書或登載不實
事項或使登載不實事項之規定處斷。
刑法第218條（偽造盜用公印或公印文罪）
偽造公印或公印文者，處5年以下有期徒刑。
盜用公印或公印文足以生損害於公眾或他人者，亦同。
刑法第339條（普通詐欺罪）
意圖為自己或第三人不法之所有，以詐術使人將本人或第三人之
物交付者，處5年以下有期徒刑、拘役或科或併科1千元以下罰金
。
以前項方法得財產上不法之利益或使第三人得之者，亦同。
前二項之未遂犯罰之。
刑法第349條（普通贓物罪）
收受贓物者，處3年以下有期徒刑、拘役或5百元以下罰金。搬運
、寄藏、故買贓物或為牙保者，處5 年以下有期徒刑、拘役或科
或併科1千元以下罰金。
因贓物變得之財物，以贓物論。
附表一
┌─┬─┬────┬───────┬────────────┬──────────┐
│編│被│        │              │                        │                    │
│  │冒│時    間│  地      點  │   犯   罪   手   法    │    主          文  │
│  │用│        │              │                        │                    │
│號│人│        │              │                        │                    │
├─┼─┼────┼───────┼────────────┼──────────┤
│1 │方│97.10.24│(1)聯邦商業銀行│持共同偽造之「甲○○」國│子○○共同犯行使偽造│
│  │慶│        │  汐止分行：  │民身分證、健保卡及印章，│私文書罪，累犯，處有│
│  │松│        │              │冒名「甲○○」，在帳戶開│期徒刑肆月，如易科罰│
│  │  │        │  臺北縣汐止市│戶申請書、客戶基本資料暨│金，以新臺幣壹仟元折│
│  │  │        │  新台五路1 段│存款印鑑卡，偽造「甲○○│算壹日，扣案如附表四│
│  │  │        │  159 號1 樓  │」之署押及印文後，持以行│編號1 、2 、5 (1)、8 │
│  │  │        │              │使開立帳號000000000000號│(1)所示之物及附表三編│
│  │  │        │              │帳戶                    │號1 所示偽造之署押及│
│  │  │        │              │                        │印文均沒收。        │
│  │  │        ├───────┼────────────┼──────────┤
│  │  │        │(2)臺灣中小企業│持共同偽造之「甲○○」國│子○○共同犯行使偽造│
│  │  │        │  銀行汐止分行│民身分證、健保卡及印章，│私文書罪，累犯，處有│
│  │  │        │  ：          │冒名「甲○○」，在帳戶基│期徒刑肆月，如易科罰│
│  │  │        │              │本資料暨存款印鑑卡，偽造│金，以新臺幣壹仟元折│
│  │  │        │  臺北縣汐止市│「甲○○」之署押及印文後│算壹日，扣案如附表四│
│  │  │        │  新台五路1段7│，持以行使開立帳號144622│編號1 、2 、6 、7 、│
│  │  │        │  5號         │28229號帳戶             │8(1)所示之物及附表三 │
│  │  │        │              │                        │編號2 所示偽造之署押│
│  │  │        │              │                        │及印文均沒收。      │
├─┼─┼────┼───────┼────────────┼──────────┤
│2 │黃│97.10.27│臺灣中小企業銀│持共同偽造之「壬○○」國│子○○共同犯行使偽造│
│  │振│        │行蘆洲分行：  │民身分證、健保卡及印章，│私文書罪，累犯，處有│
│  │山│        │              │冒名「壬○○」，在帳戶基│期徒刑肆月，如易科罰│
│  │  │        │臺北縣蘆洲市永│本資料暨存款印鑑卡，偽造│金，以新臺幣壹仟元折│
│  │  │        │樂街42號      │「壬○○」之署押及印文後│算壹日，未扣案偽造之│
│  │  │        │              │，持以行使開立帳號154628│「壬○○」印章壹枚、│
│  │  │        │              │67937號帳戶             │國民身分證、健保卡各│
│  │  │        │              │                        │壹張及附表三編號3 所│
│  │  │        │              │                        │示偽造之署押及印文均│
│  │  │        │              │                        │沒收。              │
├─┼─┼────┼───────┼────────────┼──────────┤
│3 │曾│98.2.13 │(1)遠傳電信士林│持共同偽造之「辛○○」國│子○○共同犯行使偽造│
│  │榕│        │  中正門市：  │民身分證、健保卡及印章，│私文書罪，累犯，處有│
│  │基│        │              │冒名「辛○○」，在遠傳易│期徒刑肆月，如易科罰│
│  │  │        │  臺北市士林區│付卡客戶資料卡上，偽造「│金，以新臺幣壹仟元折│
│  │  │        │  中正路387號 │辛○○」之署押後，持以行│算壹日，扣案如附表四│
│  │  │        │              │使申辦遠傳門號0000000000│編號3 (1)、4 (1)所示之│
│  │  │        │              │、0000000000、0000000000│物、未扣案偽造之「曾│
│  │  │        │              │號行動電話              │榕基」國民身分證、健│
│  │  │        │              │                        │保卡各壹張及附表三編│
│  │  │        │              │                        │號4 所示偽造之署押沒│
│  │  │        │              │                        │收。                │
│  │  │        ├───────┼────────────┼──────────┤
│  │  │        │(2)震旦電信臺北│持共同偽造之「辛○○」國│子○○共同犯行使偽造│
│  │  │        │  延平店：    │民身分證、健保卡，冒名「│私文書罪，累犯，處有│
│  │  │        │              │辛○○」，在亞太電信公司│期徒刑肆月，如易科罰│
│  │  │        │  臺北市士林區│行動電話服務申請書上，偽│金，以新臺幣壹仟元折│
│  │  │        │  延平北路5段 │造「辛○○」之署押1 枚持│算壹日，扣案如附表四│
│  │  │        │  318 號      │以行使申辦亞太門號098527│編號3 (1)、4 (1)所示之│
│  │  │        │              │0666、0000000000號行動電│物、未扣案偽造之「曾│
│  │  │        │              │話；及在威寶電信行動電話│榕基」國民身分證、健│
│  │  │        │              │服務申請書上，偽造「曾榕│保卡各壹張及附表三編│
│  │  │        │              │基」之署押，持以行使申辦│號5 、6 所示偽造之署│
│  │  │        │              │威寶電信門號0000000000、│押均沒收。          │
│  │  │        │              │0000000000號行動電話門號│                    │
│  │  │        ├───────┼────────────┼──────────┤
│  │  │        │(3)臺灣中小企業│持共同偽造之「辛○○」國│子○○共同犯行使偽造│
│  │  │        │  銀行士林分行│民身分證、健保卡證件，冒│私文書罪，累犯，處有│
│  │  │        │  ：          │名「辛○○」，在存款往來│期徒刑肆月，如易科罰│
│  │  │        │              │申請書暨約定書上，偽造「│金，以新臺幣壹仟元折│
│  │  │        │  臺北市士林區│辛○○」之署押及印文後，│算壹日，扣案如附表四│
│  │  │        │  中正路601號 │持以行使開立帳號00000000│編號3 (1)、4 (1)所示之│
│  │  │        │              │520 號帳戶              │物、未扣案偽造之「曾│
│  │  │        │              │                        │榕基」印章壹枚、國民│
│  │  │        │              │                        │身分證及健保卡各壹張│
│  │  │        │              │                        │及附表三編號7 所示偽│
│  │  │        │              │                        │造之署押及印文均沒收│
│  │  │        │              │                        │。                  │
│  │  │        ├───────┼────────────┼──────────┤
│  │  │        │(4)大眾商業銀行│持共同偽造之「辛○○」國│子○○共同犯行使偽造│
│  │  │        │  大同分行：  │民身分證、健保卡證件，冒│私文書罪，累犯，處有│
│  │  │        │              │名「辛○○」，在開戶申請│期徒刑肆月，如易科罰│
│  │  │        │  臺北市民族西│書暨存款印鑑卡、確認書上│金，以新臺幣壹仟元折│
│  │  │        │  路210 號    │，偽造「辛○○」之署押及│算壹日，扣案如附表四│
│  │  │        │              │印文後，持以行使開立帳號│編號3 (1)、4 (1)所示之│
│  │  │        │              │000000000000號帳戶      │物、未扣案偽造之「曾│
│  │  │        │              │                        │榕基」印章壹枚、國民│
│  │  │        │              │                        │身分證、健保卡各壹張│
│  │  │        │              │                        │及附表三編號8 所示偽│
│  │  │        │              │                        │造之署押及印文均沒收│
│  │  │        │              │                        │。                  │
│  │  ├────┼───────┼────────────┼──────────┤
│  │  │98.3.3  │(5)【詐欺】    │丙○於98年3 月3 日在住處│子○○共同犯詐欺取財│
│  │  │        │被害人丙○位│接到自稱為臺北縣警察新莊│罪，累犯，處有期徒刑│
│  │  │        │  於桃園縣八德│分局林姓警員佯稱丙○之帳│肆月，如易科罰金，以│
│  │  │        │  市○○街63巷│戶遭詐騙集團利用，須依指│新臺幣壹仟元折算壹日│
│  │  │        │  42號住處    │示操作，丙○因而陷於錯誤│。                  │
│  │  │        │匯款銀行：第│，遂將新臺幣14萬元匯入上│                    │
│  │  │        │  一商業銀行八│開編號3 (4)辛○○經冒名開│                    │
│  │  │        │  德分行      │立之大眾銀行大同分行之帳│                    │
│  │  │        │              │戶，後始發覺受騙        │                    │
├─┼─┼────┼───────┼────────────┼──────────┤
│4 │劉│98.2.18 │(1)臺灣大哥大蘆│持共同偽造之「癸○○」國│子○○共同犯行使偽造│
│  │嘉│        │  洲中山二特約│民身分證、健保卡證件，冒│私文書罪，累犯，處有│
│  │雄│        │  服務中心：  │名「癸○○」，在臺灣大哥│期徒刑肆月，如易科罰│
│  │  │        │              │大公司預付卡申請書、行動│金，以新臺幣壹仟元折│
│  │  │        │  臺北縣蘆洲市○○○○路業務服務申請書，│算壹日，扣案如附表四│
│  │  │        │  中山二路40號│偽造「癸○○」署押後，持│編號3 (2)、4 (2)所示之│
│  │  │        │              │以行使申辦臺灣大哥大門號│物、未扣案偽造之「劉│
│  │  │        │              │0000000000、0000000000號│嘉雄」國民身分證、健│
│  │  │        │              │行動電話門號            │保卡各壹張及附表三編│
│  │  │        │              │                        │號9 所示偽造之署押均│
│  │  │        │              │                        │沒收。              │
│  │  │        ├───────┼────────────┼──────────┤
│  │  │        │(2)亞太電信蘆洲│持共同偽造之「癸○○」國│子○○共同犯行使偽造│
│  │  │        │  光華加盟服務│民身分證、健保卡證件，冒│私文書罪，累犯，處有│
│  │  │        │  中心（仲泰通│名「癸○○」，在亞太電信│期徒刑肆月，如易科罰│
│  │  │        │  訊有限公司）│公司行動電話服務申請書上│金，以新臺幣壹仟元折│
│  │  │        │  ：          │，偽造「癸○○」之署押，│算壹日，扣案如附表四│
│  │  │        │              │持以行使申辦亞太門號0985│編號3 (2)、4 (2)所示之│
│  │  │        │  臺北縣蘆洲市│343777、0000000000號行動│物、未扣案偽造之「劉│
│  │  │        │  光華路19號  │電話                    │嘉雄」國民身分證、健│
│  │  │        │              │                        │保卡各壹張及附表三編│
│  │  │        │              │                        │號10所示偽造之署押均│
│  │  │        │              │                        │沒收。              │
│  │  │        ├───────┼────────────┼──────────┤
│  │  │        │(3)遠傳電信蘆洲│持共同偽造之「癸○○」國│子○○共同犯行使偽造│
│  │  │        │  光華特約服務│民身分證、健保卡證件，冒│私文書罪，累犯，處有│
│  │  │        │  中心：      │名「癸○○」，在遠傳易付│期徒刑肆月，如易科罰│
│  │  │        │              │卡客戶資料卡上，偽造「劉│金，以新臺幣壹仟元折│
│  │  │        │  臺北縣蘆洲市│嘉雄」之署押，持以行使申│算壹日，扣案如附表編│
│  │  │        │  光華路16號  │辦遠傳門號0000000000號行│號3 (2)、4 (2)所示之物│
│  │  │        │              │動電話                  │、未扣案偽造之「劉嘉│
│  │  │        │              │                        │雄」國民身分證、健保│
│  │  │        │              │                        │卡各壹張及附表三編號│
│  │  │        │              │                        │11所示偽造之署押均沒│
│  │  │        │              │                        │收。                │
│  │  │        ├───────┼────────────┼──────────┤
│  │  │        │(4)中華電信公司│持共同偽造之「癸○○」國│子○○共同犯行使偽造│
│  │  │        │  臺北西區營運│民身分證、健保卡證件，冒│私文書罪，累犯，處有│
│  │  │        │  處          │名「癸○○」，在行動電話│期徒刑肆月，如易科罰│
│  │  │        │              │業務（租用）申請書、如意│金，以新臺幣壹仟元折│
│  │  │        │              │卡業務申請書上，偽造「劉│算壹日，扣案如附表編│
│  │  │        │              │嘉雄」之署押後，持以行使│號3 (2)、4 (2)所示之物│
│  │  │        │              │申辦中華電信門號00000000│、未扣案偽造之「劉嘉│
│  │  │        │              │84、0000000000、00000000│雄」國民身分證、健保│
│  │  │        │              │34、0000000000號行動電話│卡各壹張及如附表三編│
│  │  │        │              │                        │號12所示偽造之署押均│
│  │  │        │              │                        │沒收。              │
│  │  │        ├───────┼────────────┼──────────┤
│  │  │        │(5)聯邦商業銀行│持共同偽造之「癸○○」國│子○○共同犯行使偽造│
│  │  │        │  蘆洲分行    │民身分證、健保卡及印章，│私文書罪，累犯，處有│
│  │  │        │              │冒名「癸○○」，在開戶申│期徒刑肆月，如易科罰│
│  │  │        │              │請書綜合存款印鑑卡上，偽│金，以新臺幣壹仟元折│
│  │  │        │              │造「癸○○」之署押及印文│算壹日，扣案如附表四│
│  │  │        │              │後，持以行使開立帳號0185│編號3 (2)、4 (2)、5 (2)│
│  │  │        │              │00000000號帳戶          │、8 (2)所示之物、未扣│
│  │  │        │              │                        │案偽造之「癸○○」國│
│  │  │        │              │                        │民身分證、健保卡各壹│
│  │  │        │              │                        │張及附表三編號13所示│
│  │  │        │              │                        │偽造之署押及印文均沒│
│  │  │        │              │                        │收。                │
├─┼─┼────┼───────┼────────────┼──────────┤
│5 │洪│98.2.25 │(1)中華電信板和│持共同偽造之「戊○○」國│子○○共同犯行使偽造│
│  │朝│        │  營業處：    │民身分證、健保卡證件，冒│私文書罪，累犯，處有│
│  │壽│        │              │名「戊○○」，在行動電話│期徒刑肆月，如易科罰│
│  │  │        │  臺北縣永和市│業務申請書、行動電話業務│金，以新臺幣壹仟元折│
│  │  │        │  國光路8 號  │服務契約、行動電話業務（│算壹日，扣案如附表四│
│  │  │        │              │租用／異動）申請書及行動│編號3 (3)、4 (3)所示之│
│  │  │        │              │電話業務服務契約書上，偽│物、未扣案偽造之「洪│
│  │  │        │              │造「戊○○」之署押後，持│朝壽」國民身分證、健│
│  │  │        │              │以行使申辦中華電信門號09│保卡各壹張及附表三編│
│  │  │        │              │00000000、0000000000、09│號14所示偽造之署押均│
│  │  │        │              │00000000號行動電話      │沒收。              │
│  │  │        ├───────┼────────────┼──────────┤
│  │  │        │(2)臺灣大哥大板│持共同偽造之「戊○○」國│子○○共同犯行使偽造│
│  │  │        │  橋篤行特約服│民身分證、健保卡證件，冒│私文書罪，累犯，處有│
│  │  │        │  務中心：    │名「戊○○」，在行動通信│期徒刑肆月，如易科罰│
│  │  │        │              │網路業務服務申請書上，偽│金，以新臺幣壹仟元折│
│  │  │        │  臺北縣板橋市│造「戊○○」之署押，持以│算壹日，扣案如附表四│
│  │  │        │  篤行路3 段72│行使申辦臺灣大哥大門號09│編號3 (3)、4 (3)所示之│
│  │  │        │  號          │00000000號行動電話      │物、未扣案偽造之「洪│
│  │  │        │              │                        │朝壽」國民身分證、健│
│  │  │        │              │                        │保卡各壹張及附表三編│
│  │  │        │              │                        │號15所示偽造之署押均│
│  │  │        │              │                        │沒收。              │
├─┼─┼────┼───────┼────────────┼──────────┤
│6 │陳│98.2.26 │臺灣大哥大板橋│持共同偽造之「庚○○」國│子○○共同犯行使偽造│
│  │光│        │文化店：      │民身分證、健保卡證件，冒│私文書罪，累犯，處有│
│  │輝│        │              │名「庚○○」，在臺灣大哥│期徒刑肆月，如易科罰│
│  │  │        │臺北縣板橋市文│大預付卡申請書，偽造「陳│金，以新臺幣壹仟元折│
│  │  │        │化路2 段406 號│光輝」之署押，持以申辦臺│算壹日，扣案如附表四│
│  │  │        │              │灣大哥大門號0000000000、│編號3 (4)、4 (4)、9 所│
│  │  │        │              │0000000000號行動電話    │示之物、未扣案偽造之│
│  │  │        │              │                        │「庚○○」國民身分證│
│  │  │        │              │                        │、健保卡各壹張及附表│
│  │  │        │              │                        │三編號16所示偽造之署│
│  │  │        │              │                        │押均沒收。          │
└─┴─┴────┴───────┴────────────┴──────────┘
附表二
┌─┬──────┬────┬─────┬────┬─────┬─────────┐
│編│贓 物 名 稱 │失竊時間│ 失竊地點 │卷證位置│ 犯罪手法 │  主          文  │
│號│            │        │          │        │          │                  │
├─┼──────┼────┼─────┼────┼─────┼─────────┤
│1 │丁○○國民身│97年5 月│在臺北市松│板偵7012│約於98年2 │子○○收受贓物，累│
│  │分證、全民健│19日18時│壽路18號華│卷第25、│月26日，在│犯，處有期徒刑月│
│  │康保險卡各1 │許      │納威秀電影│26、90頁│臺北市昆明│，如易科罰金，以新│
│  │張          │        │院內遭竊  │        │街與漢口街│臺幣壹仟元折算壹日│
├─┼──────┼────┼─────┼────┤某超商處，│。                │
│2 │己○○國民身│98年2 月│在臺北市民│同上偵卷│向真實姓名│                  │
│  │分證、全民健│22日10時│生西路103 │第27、28│年籍不詳綽│                  │
│  │康保險卡各1 │30分許  │號前遭竊  │、90頁  │號「三百」│                  │
│  │張          │        │          │        │之年約30餘│                  │
├─┼──────┼────┼─────┼────┤歲之男子取│                  │
│3 │乙○○國民身│97年6 月│在臺北市松│同上偵卷│得左列物品│                  │
│  │分證、全民健│間某日  │高路12號前│第29、30│而收受之  │                  │
│  │康保險卡各1 │        │遭竊      │、90頁  │          │                  │
│  │張          │        │          │        │          │                  │
├─┼──────┼────┼─────┼────┤          │                  │
│4 │李婉鈴國民身│97年5 月│在臺北市漢│同上偵卷│          │                  │
│  │分證、全民健│16日17時│中街52號10│第31、32│          │                  │
│  │康保險卡各1 │56分許  │樓遭竊    │、90頁  │          │                  │
│  │張          │        │          │        │          │                  │
└─┴──────┴────┴─────┴────┴─────┴─────────┘
附表三
┌──┬──────────┬─────┬───┬────┬───────────┐
│編號│     文件名稱       │ 卷面位置 │被冒用│犯罪時間│  偽造之署押及印文    │
│    │                    │          │名義人│        │                      │
├──┼──────────┼─────┼───┼────┼───────────┤
│ 1  │聯邦商業銀行汐止分行│士偵14844 │甲○○│97.10.24│存戶簽名欄、存款印鑑卡│
│    │帳號000000000000號帳│卷第116 、│      │        │上簽章欄內偽造之「方慶│
│    │戶開戶申請書、客戶基│117頁     │      │        │松」署押共3 枚、偽造之│
│    │本資料暨存款印鑑卡  │          │      │        │「甲○○」印文共4 枚  │
├──┼──────────┼─────┼───┼────┼───────────┤
│ 2  │臺灣中小企業銀行汐止│士偵14844 │甲○○│97.10.24│存戶簽名欄內偽造之「方│
│    │分行帳號00000000000 │卷第122頁 │      │        │慶松」署押共1 枚、偽造│
│    │號帳戶基本資料暨存款│          │      │        │之「甲○○」印文共2 枚│
│    │印鑑卡              │          │      │        │                      │
├──┼──────────┼─────┼───┼────┼───────────┤
│ 3  │臺灣中小企業銀行蘆洲│士偵14844 │壬○○│97.10.27│存戶簽名欄內偽造之「黃│
│    │分行帳號00000000000 │卷第182頁 │      │        │振山」署押共1 枚、偽造│
│    │號帳戶基本資料暨存款│          │      │        │之「壬○○」印文共2 枚│
│    │印鑑卡              │          │      │        │                      │
├──┼──────────┼─────┼───┼────┼───────────┤
│ 4  │遠傳電信公司士林中正│板偵7012卷│辛○○│98.2.13 │申請人簽名欄內偽造之「│
│    │特約門市行動電話0955│第71（同  │      │        │辛○○」署押1 枚      │
│    │443163號易付卡客戶資│157 ）頁  │      │        │                      │
│    │料卡                │          │      │        │                      │
├──┼──────────┼─────┼───┼────┼───────────┤
│ 5  │震旦電信臺北延平店之│板偵7012卷│辛○○│98.2.13 │申請人簽名欄內偽造之「│
│    │威寶電信公司行動電話│第111 、  │      │        │辛○○」署押共4 枚    │
│    │0000000000、00000000│114 頁    │      │        │                      │
│    │66號服務申請書      │          │      │        │                      │
├──┼──────────┼─────┼───┼────┼───────────┤
│ 6  │震旦電信臺北延平店之│板偵7012卷│辛○○│98.2.13 │申請人簽名欄內偽造之「│
│    │亞太電信公司行動電話│第72、73（│      │        │辛○○」署押共2 枚    │
│    │0000000000、00000000│同155 、  │      │        │                      │
│    │66號服務申請書      │156 頁）  │      │        │                      │
├──┼──────────┼─────┼───┼────┼───────────┤
│ 7  │臺灣中小企業銀行士林│板偵7012卷│辛○○│98.2.13 │存戶簽名欄、立約書人存│
│    │分行帳號00000000000 │第237 、  │      │        │戶簽章欄內偽造之「曾榕│
│    │號存款往來申請書暨約│238 頁    │      │        │基」署押共2 枚、偽造之│
│    │定書                │          │      │        │「辛○○」印文共2 枚  │
├──┼──────────┼─────┼───┼────┼───────────┤
│ 8  │大眾商業銀行大同分行│板偵7012卷│辛○○│98.2.17 │存戶簽名欄、印鑑卡簽章│
│    │帳號00000000000 號開│第177-179 │      │        │欄、確認書客戶簽章欄內│
│    │戶申請書暨存款印鑑卡│（同220 、│      │        │偽造之「辛○○」署押共│
│    │、確認書            │223 頁    │      │        │3 枚、偽造之「辛○○」│
│    │                    │          │      │        │印文共4 枚            │
├──┼──────────┼─────┼───┼────┼───────────┤
│ 9  │臺灣大哥大蘆洲中山二│板偵7012卷│癸○○│98.2.18 │申請人簽章欄內偽造之「│
│    │特約服務中心行動電話│第123 （同│      │        │癸○○」署押共3 枚    │
│    │門號0000000000號預付│168 、213 │      │        │                      │
│    │卡申請書及門號098757│）、170 （│      │        │                      │
│    │3563號行動通信網路業│同215）頁 │      │        │                      │
│    │務服務申請書各1 份  │          │      │        │                      │
├──┼──────────┼─────┼───┼────┼───────────┤
│ 10 │亞太電信公司蘆洲光華│板偵7012卷│癸○○│98.2.18 │申請人簽名欄內偽造之「│
│    │加盟服務中心行動電話│第63、64頁│      │        │癸○○」署押共4 枚    │
│    │0000000000、00000000│          │      │        │                      │
│    │77號服務申請書各1份 │          │      │        │                      │
├──┼──────────┼─────┼───┼────┼───────────┤
│ 11 │遠傳電信公司蘆洲光華│板偵7012卷│癸○○│98.2.18 │申請人簽名欄內偽造之「│
│    │特約服務中心行動電話│第70頁    │      │        │癸○○」署押1 枚      │
│    │0000000000號服務申請│          │      │        │                      │
│    │書                  │          │      │        │                      │
├──┼──────────┼─────┼───┼────┼───────────┤
│ 12 │中華電信臺北西區營運│          │癸○○│98.2.18 │共4 枚                │
│    │處                  │          │      │        │                      │
│    ├──────────┼─────┤      │        ├───────────┤
│    │門號0000000000行動電│板偵7012卷│      │        │新客戶簽章欄內偽造之「│
│    │話業務（租用）申請書│第128 （同│      │        │癸○○」署押1 枚      │
│    │                    │194頁     │      │        │                      │
│    ├──────────┼─────┤      │        ├───────────┤
│    │門號0000000000行動電│板偵7012卷│      │        │新客戶簽章欄內偽造之「│
│    │話業務（租用）申請書│第129 （同│      │        │癸○○」署押1 枚      │
│    │                    │192）頁   │      │        │                      │
│    ├──────────┼─────┤      │        ├───────────┤
│    │門號0000000000如意卡│板偵7012卷│      │        │申請人簽名欄內偽造之「│
│    │客戶申請書          │第131 （同│      │        │癸○○」署押1 枚      │
│    │                    │196）頁   │      │        │                      │
│    ├──────────┼─────┤      │        ├───────────┤
│    │門號0000000000如意卡│板偵7012卷│      │        │申請人簽名欄內偽造之「│
│    │客戶申請書          │第133 （同│      │        │癸○○」署押1 枚      │
│    │                    │198）頁   │      │        │                      │
├──┼──────────┼─────┼───┼────┼───────────┤
│ 13 │聯邦商業銀行蘆洲分行│板偵7012卷│癸○○│98.2.18 │存戶簽名欄內偽造之「劉│
│    │帳號000000000000帳戶│第120頁   │      │        │嘉雄」署押1 枚、偽造之│
│    │綜合存款印鑑卡      │          │      │        │「癸○○」印文共2 枚  │
├──┼──────────┼─────┼───┼────┼───────────┤
│ 14 │中華電信板和營運處  │          │戊○○│98.2.25 │共6 枚                │
│    ├──────────┼─────┤      │        ├───────────┤
│    │門號0000000000號行動│板偵7012卷│      │        │原用戶簽章欄及立契約書│
│    │電話業務申請書及行動│第116-117 │      │        │人乙方欄內偽造之「洪朝│
│    │電話業務服務契約    │（同150-15│      │        │壽」之署押共2 枚      │
│    │                    │1頁）     │      │        │                      │
│    ├──────────┼─────┤      │        ├───────────┤
│    │門號0000000000號行動│板偵7012卷│      │        │新客戶簽章欄及立契約書│
│    │電話業務（租用／異動│第148 （同│      │        │人乙方欄內偽造「戊○○│
│    │）申請書及（背面）行│226-227） │      │        │」之署押共2 枚        │
│    │動通信業務服務契約書│頁        │      │        │                      │
│    ├──────────┼─────┤      │        ├───────────┤
│    │門號0000000000號行動│板偵7012卷│      │        │新客戶簽章欄及立契約書│
│    │電話業務（租用／異動│第149 （同│      │        │人乙方欄內偽造「戊○○│
│    │）申請書及（背面）行│229-230） │      │        │」之署押共2 枚        │
│    │動通信業務服務契約書│頁        │      │        │                      │
├──┼──────────┼─────┼───┼────┼───────────┤
│ 15 │臺灣大哥大板橋篤行特│板偵7012卷│戊○○│98.2.26 │申請人簽名欄及立同意書│
│    │約服務中心行動電話門│第172-173 │      │        │人欄內偽造之「戊○○」│
│    │號0000000000行動通信│（同217-  │      │        │署押共3 枚            │
│    │業務網路服務申請書  │218 ）頁  │      │        │                      │
├──┼──────────┼─────┼───┼────┼───────────┤
│ 16 │臺灣大哥大板橋文化特│板偵7012卷│庚○○│98.2.26 │申請人簽名欄內偽造之「│
│    │約服務中心行動電話門│第75、76頁│      │        │庚○○」署押共2 枚    │
│    │0000000000 、0000000│          │      │        │                      │
│    │594號預付卡申請書各1│          │      │        │                      │
│    │份                  │          │      │        │                      │
└──┴──────────┴─────┴───┴────┴───────────┘
附表四
┌──┬────────────┬──┬─────┬──────┬───────┐
│編號│  扣    案    物   品   │數量│  性質    │  沒收依據  │  查  扣  日  │
├──┼────────────┼──┼─────┼──────┼───────┤
│ 1  │偽造之甲○○國民身分證  │1 張│供本案犯罪│刑法第38條第│              │
│    │                        │    │所用之物  │1 項第2 款  │97年11月5 日  │
├──┼────────────┼──┼─────┼──────┤              │
│ 2  │偽造之甲○○健保卡      │1 張│供本案犯罪│刑法第38條第│              │
│    │                        │    │所用之物  │1 項第2 款  │              │
├──┼────────────┼──┼─────┼──────┼───────┤
│ 3  │偽造之國民身分證影本：  │4 張│供本案犯罪│刑法第38條第│              │
│    │(1)辛○○                │    │所用之物  │1 項第2 款  │              │
│    │(2)癸○○                │    │          │            │              │
│    │(3)戊○○                │    │          │            │              │
│    │(4)庚○○                │    │          │            │              │
├──┼────────────┼──┼─────┼──────┤98年2月27日   │
│ 4  │偽造之健保卡影本：      │4 張│供本案犯罪│刑法第38條第│              │
│    │(1)辛○○                │    │所用之物  │1 項第2 款  │              │
│    │(2)癸○○                │    │          │            │              │
│    │(3)戊○○                │    │          │            │              │
│    │(4)庚○○                │    │          │            │              │
├──┼────────────┼──┼─────┼──────┼───────┤
│ 5  │聯邦商業銀行存摺：      │2 本│因犯罪所得│刑法第38條第│              │
│    │(1)戶名：甲○○帳號：    │    │之物      │1 項第3 款  │(1)97年11月5日 │
│    │  000000000000          │    │          │            │              │
│    │(2)戶名：癸○○帳號：    │    │          │            │(2)98年2 月27日│
│    │  000000000000          │    │          │            │              │
├──┼────────────┼──┼─────┼──────┼───────┤
│ 6  │臺灣中小企業銀行存摺：  │1 本│因犯罪所得│刑法第38條第│              │
│    │戶名：甲○○帳號：      │    │之物      │1 項第3 款  │              │
│    │00000000000             │    │          │            │97年11月5日   │
├──┼────────────┼──┼─────┼──────┤              │
│ 7  │臺灣中小企業銀行金融卡  │1 張│因犯罪所得│刑法第38條第│              │
│    │卡號：00000000000       │    │之物      │1 項第3 款  │              │
├──┼────────────┼──┼─────┼──────┼───────┤
│ 8  │偽造之印章：            │2 枚│偽造之印章│刑法第219 條│              │
│    │(1)甲○○                │    │          │            │(1)97年11月5 日│
│    │(2)癸○○                │    │          │            │(2)98年2 月27日│
├──┼────────────┼──┼─────┼──────┼───────┤
│ 9  │臺灣大哥大預付卡申請書客│2 份│因犯罪所生│刑法第38條第│98年2月27日   │
│    │戶留存聯（庚○○，門號：│    │之物      │1 項第3 款  │              │
│    │0000000000、0000000000）│    │          │            │              │
└──┴────────────┴──┴─────┴──────┴───────┘
附表五
┌──┬───────────┬──┬─────────┐
│編號│  扣    案    物    品│數量│  備          註  │
├──┼───────────┼──┼─────────┤
│ 1  │偽造「蕭永志」「陸冠英│各1 │未據起訴，並有另案│
│    │」之國民身分證        │張  │偵查之可能，且依卷│
├──┼───────────┼──┤內事證無從認定與本│
│ 2  │偽造「蕭永志」「陸冠英│各1 │案犯罪有關，爰不併│
│    │」之健保卡            │張  │予宣告沒收。      │
├──┼───────────┼──┼─────────┤
│ 3  │安非他命吸食器        │1組 │與本案犯罪無關，爰│
├──┼───────────┼──┤不併予宣告沒收。  │
│ 4  │分裝匙                │1支 │                  │
└──┴───────────┴──┴─────────┘


司法院資訊處製作；財團法人民間司法改革基金會備份。
